# 国际财务报告准则第 3 号--企业合并对同一控制合并的处理？

提问人：wubo_1972@sina 时间：2019-07-04 14:52:53
请教：国际财务报告准则第 3 号--企业合并对同一控制合并的处理？

回答人：chenyiwei
IFRS 下对这个问题没有规定，但也有一些约定俗成的惯例。四大出的关于IFRS的书中都有介绍。例如附件是摘自 EY《International GAAP 2019》
的专章。
International GAAP 2019 第十章.pdf (327.58 KB,下载次数: 106)
2019-7-4 18:16 上传